臺灣嘉義地方法院刑事判決　　　　　　　 93年度訴字第427號
　　公　訴　人　臺灣嘉義地方法院檢察署檢察官
　　被　　　告　乙○○　男　4.
　　　　　　　　　　　　　(
指定辯護人　丙○○律師
上列被告因強盜等案件，經檢察官提起公訴（93年度偵字第3775
、4354號）及移送併辦（93年度偵字第7305號、94年度偵字第
102 號），本院判決如下：
    主  文
乙○○連續攜帶兇器，踰越牆垣及安全設備，於夜間侵入住宅竊
盜，處有期徒刑年。扣案之折疊刀壹把、手電筒壹支及鑰匙壹
支，均沒收。
    事  實
一、乙○○（曾於民國85年間，因過失致死案件，經本院判處有
    期徒刑8月，緩刑3年確定，又因違反麻醉藥品管理例等案件
    ，經本院86年簡字第205號簡易判決判處有期徒刑2月、3月
    ，應執行有期徒刑4月確定，於87年2月12日易科罰金執行完
    畢；嗣前開緩刑經撤銷，該有期徒刑8月入監執行，於88年3
    月2日執行完畢。均不成立累犯）基於意圖為自己不法所有
    之概括犯意，先後為下列之竊盜行為：
  (一)於民國（下同）九十三年六月二十三日晚間八時四十分許，
    持其所有客觀上具有危險性可供為兇器使用之折疊刀一把及
    供照明使用之手電筒一支，翻越牆垣，繞至屋後，拆卸浴室
    窗戶之安全設備，爬窗戶侵入嘉義市東區短竹里嘉工新村四
    號丁○○○之住宅內，於房間翻箱倒櫃之際，為丁○○○撞
    見，乙○○於驚慌逃走時，不慎撞倒丁○○○，嗣見丁○○○所有置於客廳之皮包一個（內有黃金戒指五個、黃金孔雀
    一只、黃金耳環一對、新台幣十元銅板六枚），乃將之竊取
    得手，其後為據報前往圍捕之警員查獲，並扣得其所有供行
    竊使用之折疊刀一把、手電筒一支。
  (二)復於同年七月二十九日凌晨四時四十分許，前往嘉義市○區
    ○○路一段一０九號「嘉義漁市場」，趁該市場內第七號攤
    位甲○○不注意之際，竊取甲○○所有置於桌上之現金新台
    幣（以下同）一萬三千元，得手後為甲○○發覺而呼喊，為
    該漁市場搬運工人吳坤聞聲趕至，將乙○○逮捕送警究辦。
  (三)再於同年十二月十二日凌晨零時三十分許，在嘉義市○○路
    五九七號前，持其所有自備之鑰匙一支，發動劉梁嬌之女劉
    沛臻所有之車牌號碼TAR－二五七號輕型機車引擎，將之竊
    取得手，供自己代步使用，嗣於同年月二十三日下午一時三
    十分許，在嘉義市○○路一四九號前，為警查獲，並扣得上
    開鑰匙一支。
  (四)又於九十三年十二月十六日上午九時三十分許，騎乘機車途
    經嘉義縣溪口鄉妙崙村一鄰七號己○○○之住宅前，見該住
    宅大門僅以鐵鉤勾住，無人在家內，竟萌歹念，未經許可擅
    自打開該大門，而無故侵入己○○○之住宅，於著手開啟房
    內抽屜搜尋財物時，適張秋香返家發覺，呼叫鄰居合力圍捕
    而逋獲，始未得逞。
二、案經嘉義市警察局第二分局及己○○○訴由嘉義縣警察局民
    雄分局，分別報告臺灣嘉義地方法院檢察署檢察官偵查起訴
    及移送併辦。
           理  由
一、
　(一)事實(一)、(二)、(三)部分：
    訊據被告乙○○對於上揭事實(一)、(二)、(三)之竊盜犯行均坦承
    不諱，而被告確分別於上揭時、地，竊取被害人丁○○○所
    有之皮包一個（內有黃金戒指五個、黃金孔雀一只、黃金耳
    環一對、十元銅板六枚）、被害人甲○○所有之現金一萬三
    千元及被害人劉沛臻所有之機車一部等情，亦分據證人即被
    害人丁○○○（見嘉市警二刑字第0930002067號卷第7、8頁
    ，本院卷第一宗第71至80、90四至100頁）、被害人甲○○
    （見嘉市警二刑字第0000000000號卷第9頁）、證人吳坤（
    同上第0000000000號警卷第7、8頁）、證人劉梁嬌（見嘉市
    警刑七字第0930012136號卷第4、5頁）供述無訛。此外，
    復有事實(一)部分：被害人丁○○○住處及被告行竊工具、竊
    得財物等相片九張、被告為警逮捕時之相片二張、扣押筆錄
    、扣押物品收據、扣押物品目錄表各乙紙、被害報告、贓物
    領據各乙紙（見第2067號警卷第5、6、9、13、14頁）及嘉
    市警局第二分局新南派出所警員段春華於九十三年八月五日
    提出之報告一紙（見93年度偵字第3775號卷第21頁，該報告
    所載服勤時間「九十三年六月二十二日」應為「九十三年六
    月二十三日」之誤）、本院九十三年十二月二十日勘驗筆錄
    一紙（見本院卷第一宗第94至100頁）；事實(二)部分：扣押
    筆錄、扣押物品目錄表、扣押物品收據各一紙、被害報告單
    、贓物認領保管單各一紙（見第2461號警卷第10至14頁）；
    事實(三)部分：嘉義市警察局扣押筆錄、扣押物品目錄表、扣
    押物品收據、被害報告單、贓物認領保管單、車輛車牌失竊
    作業－查獲車輛認可資料各乙紙、被告及查獲機車之相片四
    張（見第12136號警卷第6至13頁）等可資佐證，足見被告此
    部分竊盜犯行之自白，均核與事實相符，而堪以採信。(二)事
    實(四)部分：訊據被告矢口否認上揭事實(四)之竊盜事實，辯稱
    ：伊是要向該戶人家買仙人掌，伊在外喊叫沒人回應，才打
    開鐵門進入庭院，並沒有開門進入屋內云云。惟查：
  1.告訴人（見本院卷第二宗第52頁）即證人己○○○於警詢時
    供稱：「於九十三年十二月十六上午九時三十分，鄰居告訴
    我：你家裡門前有一台陌生機車停放著，是否有小偷進入，
    於是我馬上回家，看見一名男子乙○○正在我先生劉力男臥
    室內翻箱倒櫃，被我看見，並向他喊在做什麼，他心虛欲從
    後門逃出，後來被鄰居們合力圍捕，並通知警方到現場將他
    逮捕。．．．家裡東西僅被他翻箱倒櫃，並無任何財物損失
    。」等語（見第85004號警卷第3頁），嗣於本院審理作證時
    結證稱：「（檢察官問：去年十二月十六日早上你家是否有
    人進去？）有。（檢察官問：是何人發現？）是鄰居發現告
    訴我。（檢察官問：鄰居如何告訴你？）他說有人進去可能
    是親戚要找我的。（檢察官問：你發現什麼事情？）我從窗
    戶有看到他再開我先生房間的抽屜在翻東西，他把門反鎖，
    我有帶鑰匙開門進入後，他就從後門跑出去了。（檢察官問
    ：你有無看到那人長相？）就是在庭的被告。．．．（檢察
    官問：他有無拿走東西？）答原來不知道，後來派出所要我
    回家再看，沒有被偷走東西。（檢察官問：如何逮捕到被告
    ？）他的機車停在我家門口，我就注意那部車子，鄰居要圍
    捕他，後來他從旁邊的路進來要騎機車，我不讓他騎，後來
    我姪子庚○○把機車鑰匙拿起來不讓他發動。」等語（見本
    院卷第二宗第26、27頁），證人即被害人己○○○對於如何
    發現被告侵入其住宅，並在窗戶外看見被告在打開其夫劉力
    ，於折返要騎乘放在前開機車離去時，為被害人己○○○欄
    阻，再為證人庚○○逮捕等情節，證述極為詳細；證人庚○○於警詢及本院審理時均證稱：渠看見被告騎乘NTM－六六
    五號重機車從張秋香家中庭院之大門將之打開（約九時三十
    分）進入，並進入屋內，我以為是張秋之親人，約九時三十
    五分時，張秋香回家即大喊小偷，我就從田裏跑過來幫忙捉
    小偷，後來在機車旁逮捕被告等語（見同上警卷第4、5頁，
    本院卷第二宗第31、32頁），證人己○○○供述發現及逮捕
    被告之經過，核與證人庚○○證述之情節相符，足見證人己○○○之指稱之情節，尚非子虛。
  2.上揭住宅被害人己○○○之夫劉力男房間內鐵桌抽屜均已打
    開等情，有相片一紙附卷可稽（見同上警卷第6頁），而該
    相片係警方據報前往處理時，被害人己○○○向警員表示裡
    面被翻動，要警員進去看看，經警員帶同被告進入屋內查看
    並拍照等情，亦據證人即當時前往處理之警員戊○○於本院
    審理時結證無訛（見本院卷第二宗第34頁）；又證人己○○○復證稱：上開房內桌子抽屜，原來都是關著，上開照片係
    抓到被告後就進去拍等語（見本院卷第二宗第28、29頁），
    查被害人己○○○係一介鄉下婦人，與被告素無怨隙，於警
    詢製作筆錄時又明白表示「無任何財物損失」等語，參酌上
    情以觀，被害人己○○○應無故意打開抽屜供警員拍照以誣
    陷被告之理，且於警員到場處理後，即由被害人己○○○帶
    往拍照存證，亦可排除係他人打開抽屜之可能，足見上開抽
    屜應係被告所打開，要無疑義。
  3.被害人己○○○並無在販賣仙人掌，於其外出時，有將大門
    外面之鐵鉤勾住乙情，業據證人己○○○於本院審理時結證
    屬實（見本院卷第27、28頁），即被告亦自承被害人上開住
    宅並沒有販賣仙人掌之攤位或招牌，當時門關著，大門外面
    用鐵絲線勾住，伊在外面喊叫，沒有人應聲等語（見本院卷
    第二宗第45頁）。查被害人己○○○上開住處，既未擺設攤
    位，復未懸掛販賣仙人掌之招牌，常人觀之，即知非販賣仙
    人掌之處甚明，且該住所大門深鎖，被告在外呼叫復無人應
    門，再由大門外面以鐵鉤勾住等情觀之，如有人在家，何以
    自外將大門上鎖，已足以讓人知悉該戶人家外出，現無人在
    家之事實，被告明知該宅無人在家，猶自行將鐵鉤插鞘取下
    ，打開大門入內，主觀上有不法所有意圖，灼然甚明。其辯
    稱要購買仙人掌云云，顯係事後卸責之詞，要難採信。
  (三)綜上所述，被告如事實欄(一)至(四)之事證均已明確，其上開各
    竊盜犯行均堪以認定。
二、按扣案之折疊刀，刀刃銳利，足以傷害人之生命、身體，要
    屬兇器無疑；又窗戶具有防閑作用，亦為安全設備，應無疑
    義。是核被告事實(一)所為，係犯刑法第三百二十一條第一項
    第一、二、三款之加重竊盜罪；事實(二)、(三)所為，均係刑法
    第三百二十條第一項之普通竊盜罪；事實(四)所為，係犯刑法
    第三百零六條之侵入住宅罪、第三百二十條第三項、第一項
    之普通竊盜未遂罪。公訴意旨以被告事實(一)所為，係犯刑法
    第三百三十條第一項之加重準強盜罪名，惟並無積極證據足
    以證明被告為脫免逮捕有故意對被害人丁○○○施用強暴行
    為之犯行，被告此部分之犯罪尚屬不能證明（詳後述），然
    因此部分加重準強盜之事實與被告之加重竊盜之事實，屬單
    純一罪關係，其基本社會事實相同，本院自得加以審判，並
    變更起訴法條，論以加重竊盜罪，附此明。次查，被告上
    開四之竊盜犯行，時間緊接，所犯係犯罪構成要件相同之罪
    名，顯係基於概括犯意反覆為之，為連續犯，應依刑法第五
    十六條論以情節較重之事實(一)之加重竊盜一罪，並加重其刑
    。再被告所犯之連續加重竊盜罪與侵入住宅罪間，有方法、
    目的之牽連關係，且依先連續後牽連之法則，應依刑法第五
    十五條規定從一重之連續加重竊盜罪處斷。又被告如事實(三)
    、(四)之犯行，公訴意旨雖未及，惟因其與已起訴經判決有
    罪之事實(一)、(二)之事實，有連續犯裁判上一罪之關，業如前
    述，應為起訴效力所及，本院自得加以審判，附予明。爰
    審酌被告係高中肄業之學歷，已與太太離婚，育有三個小孩
    ，其母黃淑媛及女兒黃雅婷均罹病在床，家庭情況雖值同情
    ，惟一再行竊，尤以上開事實(一)、(二)之案件，於偵查中獲檢
    察官交保後，仍在本院審理中，又先後再犯事實(三)、(四)之竊
    盜罪，非但破壞社會治安，更無視司法偵辦之存在，惡性非
    輕，且二次侵入住宅行竊，嚴重危害人民之財產及居家之安
    全，自不宜輕縱，迄未與被害人和解，賠償被害人損失，尚
    難謂有具體悔改誠意，及雖坦承部分犯行，惟飭詞圖卸部分
    刑責，犯後態度非佳等一切情狀，量處有期徒刑三年，以資
    儆懲。末查，扣案之摺疊刀一把、手電筒一支及鑰匙一支，
    均為被告所有供犯本件竊盜罪所用之物，為被告所自承（見
    第2067號警卷第2頁，本院卷第二宗第35、36頁），爰依刑
    法第三十八條第一項第二款之規定沒收之。
三、公訴意旨另略以：被告於事實(一)竊取被害人丁○○○所有置
    於屋內之黃金戒指五個、黃金孔雀一只、黃金耳環一對、新
    台幣十元銅板六枚得手後，為被害人丁○○○發覺，被告為
    脫免逮捕，竟當場徒手推被害人丁○○○肩窩，致被害人丁○○○倒，而施強暴之行為，因認被告係犯刑法第三百三十
    條第一項之加重準強盜罪名云云：
  (一)按犯罪事實應依證據認定之，無證據不得認定犯罪事實，刑
    事訴訟法第一百五十四條第二項定有明文。次按犯罪事實之
    認定，應憑真實之證據，倘證據是否真實尚欠明確，自難以
    擬制推測之方法，為其判斷之基礎；而認定犯罪事實之證據
    係指足以認定被告確有犯罪行為之積極證據而言，該項證據
    自須適合於被告犯罪事實之認定，始得採為斷罪資料；又認
    定犯罪事實所憑之證據，固不以直接證據為限，間接證據亦
    應包括在內，惟採用間接證據時，尤須基於該證據在直接關
    係上所可證明之他項事實，本於事理之作用足以證明待證事
    實者，方為合法，不得徒憑主觀上之推想，將一般經驗上有
    利被告之其他合理情況逕予排除；再訴訟上證明之證據資料
    ，須於通常一般之人均不致有所懷疑，而得確信其為真實之
    程度者，始得據為有罪之認定，倘其證明尚未達到此一程度
    ，而有合理之懷疑存在，復無其他調查途徑可循，根據「罪
    證有疑，利於被告」之證據法則，即無從為被告有罪之確信
    ，法院即應為無罪之判決，最高法院分別著有五十三年臺上
    字第六五六號、二十九年上字第三一○五號、三十二年上字
    第六七號、七十六年臺上字第四九八六號判例可資參照。
  (二)公訴意旨認被告如事實(一)所為，係犯刑法第三百三十條第一
    項之加重準強盜罪名，無非係以被害人丁○○○於警詢及偵
    查中之供述為唯一證據。惟訊據被告乙○○堅詞否認有何加
    重準強盜犯行，辯稱：被害人當時端一杯水看到伊，伊也看
    到被害人驚慌要逃跑，因為走道很窄，不小心撞到她，並沒
    有故意推倒被害人等語。按刑法第三百二十九條準強盜罪之
    構成，只須行為人主觀上本乎防護贓物、脫免逮捕或湮滅證
    據之目的而當場施以強暴、脅迫行為即足充之，至於具體之
    客觀外在情形如何，則非所問（最高法院九十二年台上字第
    八七０號判決參照），故本案被告是否成立上開加重準強盜
    罪，應以被告於著手行竊為被害人丁○○○發覺後，為脫免
    逮捕，有無故意推倒被害人丁○○○而施強暴行為為斷。經
    查：
  1.被害人丁○○○於警詢陳稱：「竊嫌見到我之後，將我推倒
    在地逃」（見第2067號警卷第7頁反面），嗣於偵查中供稱
    ：「（問：小偷有無打你？）沒有。他推我，我跌倒。．．
     ．（問：小偷是故意推倒你還是不小心撞到你？）故意推
    倒。（問：他推倒你之後情形如何？）他趕快跑。（問：推
    你何處？）肩窩。」（見偵字第3775號卷第16頁），再於本
    院九十二年十二月二日審判期日結證稱：「（檢察官問：看
    到被告後被告對你作何事？）他推我讓我跌倒。（檢察官問
    ：他在何處推你？）現場圖所示編號二與編號三房間之間的
    走道。」、「（辯護人問：看到被告到被告推你時約多久？
    ）被告一看到我時就推我跑掉。」（見本院卷第一宗第74、
    76 頁），被害人丁○○○自警詢、偵查迄第一次審判時雖
    均陳稱被告故意將其推倒後逃走等語。惟其於警詢時供稱：
    失竊之物品放置在臥室內之桌上手提袋內等語（見第2067號
    警卷第7頁反面），於偵查中供稱：「他（按指被告）先偷
    我的黃金，再推倒我，就跑掉了。」等語（見偵字第3775號
    卷第17頁），於本院九十二年十二月二日審判時檢察官詰問
    「他是先推好或是先偷金飾？」，則答稱：「他先推我再去
    偷金飾」，再於辯護人反詰問時亦答稱「他推我以後就把我
    皮包拿走」等語（見本院卷第二宗第74、77頁），於本院補
    充訊問時證稱：「（問：被告推你時他手上有無拿皮包？）
    沒有。」等語（見本院卷第二宗第79頁），證人丁○○○對
    於裝有金飾之皮包放在何處？被告究竟係先偷金飾再被推倒
    ，或推倒以後再被拿走金飾等，均先後供述不一，且於辯護
    人反詰問是否有親眼目睹被告偷走皮包乙事，亦供稱：「沒
    有，是事後警方清點時才知道」，然於本院補充訊問時又證
    稱：「（問：被告推你後有無立刻逃走？）他從後面廁所那
    邊跑走。（問：他推倒你後有無向客廳跑？）他是從倉庫走
    出來後才又到客廳拿走我的皮包。」云云（見本院卷第二宗
    第79 頁），證人丁○○○既未親眼目睹被告竊取其皮包，
    乃竟供稱被告是從倉庫走出來後又到客廳拿走皮包云云，顯
    係其個人臆測之詞。本院因見證人丁○○○證述之情節與先
    前之供述情節矛盾互現，且存有個人臆測，陳述能力顯有欠
    缺，而難為完整之陳述，為求翔實，遂會同告訴人與被告前
    往嘉義市東區短竹里九鄰嘉工新村四號現場實地勘驗，並由
    被告及告訴人陳述及指明案發當時情形及相關位置，被告供
    稱係在客廳拿走皮包，證人丁○○○亦指明並陳稱：皮包是
    放在客廳沙發上等情；又被告供稱：「我是在進入客廳前，
    在客廳後面房間中間的走道撞到被害人」，證人丁○○○復
    證稱：「被告是在後面（按即客廳後面）房間中間走道撞到
    我」、「（問：在房間看到被告時，他手上有無拿皮包？）
    沒有，他還沒有拿。」等語，此有勘驗筆錄可憑（見本院卷
    第一宗第95、96頁），是證人丁○○○於本院勘驗實地模擬
    時，與被告供述一致，均供稱係在後面房間中間走道遭被告
    撞倒等情，從而，被告究係故意推倒被害人丁○○○，抑或
    於逃跑時不慎撞倒被害人丁○○○，即非無疑。2.被害人楊
    劉淑與被告均供稱：被告係在客廳後面房間（即本院卷第一
    宗第54頁現場圖所示編號之房間）翻動東西，於發現被害
    人後，即慌忙逃跑等情，惟被害人丁○○○指稱被告係往後
    面廁所方向逃跑，被告則辯稱係往前面客廳方向逃逸，二人
    對於逃跑路線供述不同，何者為是，即有推求之餘地？查：
    被害人丁○○○於本院審理時證稱：其倒地位置在如本院卷
    附現場圖（見本院卷第一宗第54頁）編號與編號房間之
    間之走道等語（見本院卷第一宗第74、95、96頁），而被害
    人丁○○○原來在客廳看電視，因要拿杯子到後面廚房清洗
    ，於行經編號之房間（該房間後面未與通道隔離）時看見
    被告，參酌上情觀之，如被告係往後面廚房方向逃跑，被害
    人丁○○○行至上開走道時，並未擋住被告逃跑路線，衡情
    被告應無推倒被害人丁○○○之必要，又若被害人丁○○○
    已走到後面門旁而擋住被告去路，被告為脫免逮捕因而出手
    推被害人丁○○○，則被害人丁○○○倒地之處，應在編號
    房間後面（即往廚房之門旁），殊無倒臥在編號與號
    房間之間通道之理，足見被害人丁○○○指稱被告係往後面
    廚房逃跑乙情，尚與事理有違。
  3.上開編號與房間之間之走道，經本院勘驗測量結果寬度
    為九十八公分等情，有勘驗筆錄在卷可證（見本院卷第一宗
    第96頁），依該寬度僅容一人通行，如二人相會，須側身才
    不會撞到乙情，亦據證人即被害人丁○○○於本院審理時證
    述無訛（見本院卷第一宗第76頁），足見被告於發現事跡敗
    露，慌忙之下，而往客廳方向逃跑，即會在該通道與被害人
    丁○○○相遇而發生踫撞；再參以證人即被害人丁○○○於
    本院勘驗現場時證稱：皮包是放在客廳沙發上，並當場指明
    放置之處等情（見本院卷第一宗第95頁）觀之，被告如係由
    廚房後門逃走，須由後面庭院空地穿越右側倉庫，再繞經前
    面庭院，由客廳大門進入，始能取得上開皮包，然由被告於
    被發現而驚慌逃跑之際，在不知客廳有無上開皮包之情形下
    ，何以冒再被發現之危險而進入客廳，被害人丁○○○之指
    稱，顯與常情有違。反之，被告辯稱：伊係往前面客廳逃逸
    ，看見客廳有皮包，再隨手將皮包拿走乙情，較符常情，應
    為可採。至被害人丁○○○上開住處後門，於案發當時有無
    釘死而不能開啟之情形，經核與被告係由前開客廳逃走乙情
    無涉，附予明。
  4.由上所述，被告係由前開客廳逃逸，而被害人丁○○○是倒
    在二房間之間之走道，足見被告與被害人丁○○○確有在該
    走道相遇，以該走道僅九十八公分之寬度觀之，如被告故意
    將被害人丁○○○推倒在地，則被害人丁○○○倒地後，身
    體將占據整個通道，增加逃跑通過之困難，在倉促間，甚且
    有踐踏到被害人丁○○○身體之虞；再由被害人丁○○○倒
    地後，並未造成傷害等情觀之，如被告有故意推倒被害人丁○○○之情事，則其出力較大，以被害人丁○○○年近七十
    歲之殘弱身驅，將會造成傷害無疑。綜合以上各情，被告辯
    稱係在逃跑時，不慎撞倒被害人丁○○○乙情，尚堪採信。
  (三)綜合所述，證人即被害人丁○○○所為被告故意將其推倒之
    指稱，先後不一，且與事理有違，顯有重大瑕疵，即依公訴
    人所提出之證據，尚未達於通常一般之人均不致有所懷疑，
    而得確信其為真實之程度者，而有被害人丁○○○係被告在
    逃跑過程中，不慎撞倒在地之合理懷疑存在。此外，除被害
    人丁○○○之指稱外，並無其他積極證據足以證明被告有公
    訴意旨所指對被害人丁○○○施強暴行為之加重準強盜犯行
    ，揆諸前揭說明，被告加重準強盜之犯罪，尚屬不能證明。
    惟因此部分加重準強盜之事實與被告如事實(一)之加重竊盜事
    實，屬單純一罪關係，其基本社會事實相同，本院自得加以
    審判，並變更起訴法條，論以加重竊盜罪，附予明。
據上論斷，應依刑事訴訟法第二百九十九條第一項前段、第三百
條，刑法第五十六條、第三百零六條、第三百二十一條第一項第
一、二、三款、第五十五條、第三十八條第一項第二款，罰金罰
鍰提高標準條例第一條前段，判決如主文。
本案經檢察官周欣潔到庭執行職務
中　　華　　民　　國　　94　　年　　4　　月　　13　   日
               刑事第一庭  審判長法  官   許  進  國
                                 法　官   游  悅  晨
                                 法  官   林  坤  志
上列正本證明與原本無異。
如不服本判決，應於判決送達後10日內向本院提出上訴狀（應附
繕本）。告訴人或被害人如對於本判決不服者，應具備理由請求
檢察官上訴，其上訴期間之計算係以檢察官收受判決正本之日期
為準。
中　　華　　民　　國　　94　　年　　4　　月　　13　   日
                                書記官  李  銷  勳
附錄法條：
刑法第321條
犯竊盜罪而有左列情形之一者，處六月以上、五年以下有期徒刑
：
一  於夜間侵入住宅或有人居住之建築物、船艦或隱匿其內而犯之
    者。
二  毀越門扇、牆垣或其他安全設備而犯之者。
三  攜帶兇器而犯之者。
四  結夥三人以上而犯之者。
五  乘火災、水災或其他災害之際而犯之者。
六  在車站或埠頭而犯之者。
    前項之未遂犯罰之。
